臺灣士林地方法院刑事判決
110年度金訴字第301號
公  訴  人  臺灣士林地方檢察署檢察官  
被      告  NGO DUC MANH（中文名：吳得孟，越南籍）



上列被告因違反洗錢防制法等案件，經檢察官提起公訴（110年
度偵緝字第368號、110年度偵字第4982、6335、11295號），本
院判決如下：
    主  文
NGO DUC MANH幫助犯洗錢防制法第十四條第一項之洗錢罪，處有
期徒刑貳月，併科罰金新臺幣壹萬元，罰金如易服勞役，以新臺
幣壹仟元折算壹日。扣案如附表二所示之物沒收。
    事  實
一、NGO DUC MANH於民國109年9月25日13時許，經友人鄭冠群告
    知提供金融機構帳戶提款卡及提款卡密碼予他人使用即可獲
    取報酬新臺幣（下同）1萬元等詞後，其知悉金融機構帳戶
    為個人信用之表徵，且申請開立金融帳戶並無任何特殊限制
    ，任何人可自行至不同金融機構申請開立多數帳戶使用，並
    預見將自己持用之帳戶提供予他人使用，該帳戶可能因此供
    不法詐騙份子作為收受、提領詐欺犯罪所得使用，他人提領
    後即產生遮斷資金流動軌跡以逃避國家追訴、處罰之效果，
    竟基於幫助詐欺取財及幫助洗錢之不確定故意，於109年9月
    25日15時30分前某時，在其位於臺北市內湖區內湖路1段住
    處前，將其所申辦之合作金庫商業銀行帳戶（帳號：000000
    0000000號，下稱本案合庫銀行帳戶）、國泰世華商業銀行
    帳戶（帳號：000000000000號，下稱本案國泰世華銀行帳戶
    ，與本案合庫銀行帳戶合稱本案帳戶）之提款卡及提款卡密
    碼交予真實身分不詳之成年人。嗣詐欺集團成員取得上開二
    帳戶資料後，由真實身分不詳之成年人以附表一「遭詐騙之
    經過及方式」欄所示方式，對附表一所示被害人施以詐術，
    致各該被害人陷於錯誤，於附表一「匯款時間、金額」欄所
    示時間，將各該編號所示金額之款項分別匯入各該編號所示
    受款帳戶後，復由真實身分不詳之成年人持本案帳戶提款卡
    或操作網路銀行將被害人匯入之款項轉出或領出，以掩飾、
    隱匿詐欺犯罪所得之來源、去向。嗣附表所示被害人察覺受
    騙後報警處理，經警循線查獲上情。
二、案經許耘瑄訴由新北市政府警察局林口分局、黃慧雯訴由新
    北市政府警察局三重分局、林暉諭訴由新北市政府警察局汐
    止分局、孫訓法訴由高雄市政府警察局鼓山分局報告臺灣士
    林地方檢察署檢察官偵查起訴。
    理  由
壹、程序方面
一、本判決所引用被告NGO DUC MANH以外之人於審判外之言詞或
    書面陳述，雖均屬傳聞證據，惟檢察官及被告於本院審判程
    序時均同意作為證據【本院110年度金訴字第301號卷（下稱
    本院金訴卷）第212至220頁】，本院審酌上開證據資料作成
    時之情況，尚無違法不當及證明力明顯過低之瑕疵，認為以
    之作為證據應屬適當，揆諸刑事訴訟法第159條之5第1項規
    定，均有證據能力。
二、又其餘本案認定犯罪事實之所有證據資料（含書證、物證等
    ），均與本案事實具有關聯性，並無事證足認有違背法定程
    序或經偽造、變造等情事，且經本院依法踐行調查程序，檢
    察官及被告對於證據能力均未爭執，故均具有證據能力。
貳、實體方面
一、認定本案犯罪事實所憑之證據及理由：
    訊據被告固坦承有將其申設之本案帳戶提款卡及提款卡密碼
    交付他人使用，但矢口否認有何幫助詐欺及幫助洗錢犯行，
    辯稱：我大約是在109年9月間將本案帳戶提款卡及提款卡密
    碼交付友人鄭冠群，因其表示有其他工作想存錢但不想讓女
    友知道，所以想跟我借帳戶使用，我有問鄭冠群會不會出事
    、會不會做什麼壞事，他說不會，因為鄭冠群是很照顧我的
    同事，所以我就把本案帳戶借給鄭冠群，後來是一個我不認
    識的人來跟我拿云云。經查：
  ㈠被告於109年9月25日15時30分前某時，在臺北市內湖區內湖路1段住處前，將本案帳戶提款卡及提款卡密碼交予真實身分不詳之成年人，業據被告於偵訊及本院審理時供承在案【臺灣士林地方檢察署110年度偵緝字第368號卷（下稱偵緝368卷）第35頁，本院金訴卷第81至82頁】；嗣經詐欺集團成員以附表一「遭詐騙之經過及方式」欄所示方式，對附表一所示被害人施以詐術，致各該被害人陷於錯誤，於附表一「匯款時間、金額」欄所示時間，將各該編號所示金額之款項分別匯入各該編號所示受款帳戶後，復由真實身分不詳之人將被害人匯入之款項轉出或領出等情，業據被告於本院審理時供承在案（本院金訴卷第81至83頁），並有合作金庫商業銀行內湖分行109年10月28日合金內湖字第1090003375號、110年5月7日合金內湖字第1100001182號函暨檢附之本案合庫銀行帳戶開戶資料及交易明細【臺灣士林地方檢察署110年度偵字第301號卷（下稱偵301卷）第71至84頁，110年度偵字第11295號卷（下稱偵11295卷）第39至41頁，1110年度偵字第4982號卷（下稱偵4982卷）第17至20頁】、國泰世華商業銀行存匯作業管理部109年10月28日國世存匯作業字第1090160320號、110年4月23日國世存匯作業字第1100060892號函暨檢附之本案國泰世華銀行帳戶開戶資料、交易明細及IP位置【臺灣士林地方檢察署110年度偵字第6335號卷（下稱偵6335卷）第19至25、61、72至74頁】及附表「相關證據」欄所示證據在卷可稽，堪以認定。 　　
  ㈡被告固以前揭情詞置辯，然查：
　1.按刑法之故意，可分為直接故意與不確定故意，所謂不確定
    故意即指行為人對於構成犯罪之事實，預見其發生而其發生
    並不違反其本意，刑法第13條第2項定有明文。是被告若對
    於他人可能以其所交付之金融帳戶資料，進行詐欺取財及洗
    錢之犯罪行為，已預見其發生而其發生並不違反其本意，自
    仍應負相關之罪責。
  2.洗錢防制法之立法目的，在於防範及制止因犯該法第3條所
    列之特定犯罪而取得或變得之財物或財產上利益及其之孳息
    ，藉由包含處置、分層化及整合等各階段之洗錢行為，使其
    形式上轉換成為合法來源，以掩飾或切斷特定犯罪所得與犯
    罪之關聯性，而藉以逃避追訴、處罰。參諸洗錢防制法第3
    條、第4條第2項立法說明等旨，特定犯罪僅係洗錢行為之「
    不法原因聯結」，即特定犯罪之「存在」及「利得」，僅係
    一般洗錢罪得以遂行之情狀，而非該罪之構成要件行為。特
    定犯罪之既遂與否和洗錢行為之實行間，不具有時間先後之
    必然性，只要行為人實行洗錢行為，在後續因果歷程中可以
    實現掩飾、隱匿特定犯罪所得之效果，即得以成立一般洗錢
    罪，並不以「特定犯罪已發生」或「特定犯罪所得已產生」
    為必要。再洗錢防制法第2條修正之立法說明第4點，已敘明
    有關是否成立該條第3款洗錢行為之判斷重點「在於主觀上
    是否明知或可得而知所收受、持有」，即不以「明知」為限
    。幫助犯之故意，行為人只要概略認識該特定犯罪之不法內
    涵即可，無庸過於瞭解正犯行為之細節或具體內容。金融帳
    戶乃個人理財工具，依我國現狀，申設金融帳戶並無任何特
    殊限制，且可於不同之金融機構申請多數帳戶使用，是依一
    般人之社會通念，若見他人不以自己名義申請帳戶，反而收
    購或借用別人之金融帳戶以供使用，並要求提供提款卡及告
    知密碼，則提供金融帳戶者主觀上如認識該帳戶可能作為對
    方收受、提領特定犯罪所得使用，對方提領後會產生遮斷金
    流以逃避國家追訴、處罰之效果，仍基於幫助之犯意，而提
    供該帳戶之提款卡及密碼，以利洗錢實行，仍可成立一般洗
    錢罪之幫助犯（最高法院刑事大法庭108年度台上大字第310
    1號裁定意旨參照）。
  3.又金融帳戶為個人之理財工具，一般民眾皆可以存入最低開
    戶金額之方式，自由申請開設金融帳戶，並無任何特殊限制
    ，因此一般人申請存款帳戶極為容易而便利，且得同時在不
    同金融機構申請多數存款帳戶使用，並無使用他人帳戶之必
    要，此為一般日常生活所熟知之常識，是以除非充作犯罪使
    用，並藉此躲避警方追緝，一般正常使用之存款帳戶，並無
    向他人借用帳戶存摺及金融卡之必要。參以坊間報章雜誌及
    新聞媒體，對於以簡訊通知中獎、假應徵真詐財、假借款真
    詐財或其他類似之不法犯罪集團，經常利用大量收購之他人
    存款帳戶，以供被害人匯款而遂行其等詐欺取財犯行之案件
    ，亦多所報導及再三披露，故避免此等專屬性甚高之物品被
    不明人士利用為與財產有關之犯罪工具，為一般常識，倘若
    有藉端向他人蒐集帳戶者，依通常社會經驗，當就其是否為
    合法用途存疑，而一般人依通常生活認知皆可知悉應妥慎保
    管自身金融資料，以免帳戶遭他人作為從事不法犯行之工具
    之認識。再者，縱然特殊情況偶須交付帳戶資料予他人使用
    ，通常僅有提供帳號以便利他人匯款，除非在彼此間有相當
    信賴關係，深入瞭解他人用途暨其合理性，且得以控制使用
    目的時，始有可能連同密碼一併交付；若非如此，則往往係
    因帳戶內幾無存款，基於自己權益不受侵害，並無損失，即
    使不相識之他人持以使用，亦無損自身權益之僥倖心態，且
    為追求與自身條件已不相當之自利目的，始有放任自身帳戶
    供陌生人使用，毫不加以管控之客觀行為，此亦足見行為人
    縱然依一般社會生活經驗預見帳戶之提供有遭犯罪集團利用
    作為詐欺取財轉帳匯款及掩飾、隱匿特定犯罪所得而洗錢等
    淪為犯罪工具之可能，主觀上卻仍基於縱生此結果亦不違背
    其本意之幫助他人詐欺取財及洗錢之不確定故意而為之。　
　4.查本案之金融機構帳戶乃被告提交他人使用，業已認定如前
    ，而被告除申辦本案帳戶外，尚有申辦使用新光銀行、中華
    郵政等金融機構帳戶，且多數帳戶係供薪資轉帳使用等情，
    業據被告於偵訊及本院審理時供述明確（偵緝368卷第33頁
    ，本院金訴第81頁），顯見被告有與銀行往來交易、使用提
    款卡之經驗，且行為時為大學2年級學生、曾從事餐飲業工
    作之智識程度及生活經驗（本院金訴卷第222頁），顯見其
    非年幼無知或與社會隔絕之人，對於上開一般之生活經驗及
    常識自有一定之認知，應可預見他人取得其提款卡及提款卡
    密碼後，即可任意使用該帳戶存、提款項，提領後會產生遮
    斷資金流動軌跡，對於應妥為管理、使用個人金融機構帳戶
    ，防阻他人任意使用之重要性當知之甚明。再參酌證人即被
    告友人鄭冠群以LINE通訊軟體傳送「兩張提款卡借我，不用
    簿子，晚上還你」、「只要卡跟密碼」、「好賺吧」等訊息
    予被告時，被告則回覆稱：「現在要嗎？」、「然後晚上還
    我」、「給我多少」等詞，有被告與鄭冠群之上開對話紀錄
    擷圖（偵緝368卷第85、87頁）在卷可參，且經鄭冠群確認
    在案（本院金訴卷第210至212頁），可知被告得知鄭冠群欲
    借用其所有之金融機構提款卡時，僅詢問得取得之報酬金額
    而未深究借用提款卡之原因及用途，在在顯示被告對可能之
    法益侵害風險採取容任、漠不關心之率然心態；又被告自承
    與鄭冠群為火鍋店同事（偵緝368卷第35頁），且證人鄭冠
    群於本院審理時證稱其與被告大概認識幾個月，我在火鍋店
    工作也是幾個月等語（本院金訴卷第210頁），可知渠等間
    並無任何信賴關係存在，再佐以被告於本院審理時自承：我
    會擔心所以我才會問鄭冠群「一定不會出事喔？」等語（本
    院金訴卷第221頁），足見被告對於鄭冠群向其借用金融機
    構帳戶一事已心生懷疑，本案顯與一般本人或借予熟識親友
    使用名下帳戶之情形不同，被告應可預見鄭冠群或其欲委託
    之人取得其提款卡及提款卡密碼後，即可任意使用其帳戶存
    、提款項，提領後會產生遮斷資金流動軌跡，卻仍因受鄭冠
    群提出可因此獲得1萬元之高額報酬所誘，交出本案帳戶資
    料，縱使他人對外得以上開帳戶之名義無條件加以使用亦在
    所不惜，被告在主觀上已預見提供帳戶之行為可能幫助他人
    犯詐欺取財、洗錢等罪，仍不違反其本意而執意為之，基於
    幫助之犯意而提供，自認被告有幫助詐欺取財、幫助犯一般
    洗錢罪之不確定故意。
  5.被告雖辯稱：LINE通訊軟體對話紀錄中提及之1萬元是鄭冠
    群要借我的云云。然查，被告於110年3月4日訊問時先供稱
    ：國泰世華跟合庫、郵局金融卡都借給我朋友曾光吉（音譯
    ），因為有一天下午他打電話給我，說有急事要用等語（偵
    緝368卷第35頁）；復於110年3月4日訊問時供稱：他跟我說
    想要跟朋友轉一下錢等語（偵緝368卷第55頁）；又於本院
    準備程序時供稱：鄭冠群在上班時當面跟我說要借帳戶，他
    說有另一個工作不想讓另一半知道，所以想跟我借帳戶存錢
    ，對話紀錄裡的1萬元是我之前在工作上有借鄭冠群1萬元，
    他說要還我，（後改稱）我們有當面講借帳戶，也有在LINE
    上面講，當時我說我沒有錢繳水費，鄭冠群說可以借我，我
    想那個1萬元是他要借我，在此之前我們已經當面講好鄭冠
    群要借前給我繳學費等語（本院金訴卷第81頁）；再於本院
    審理時供稱：鄭冠群在外面跟我說過借提款卡的事，我有跟
    他說當時我要繳學費，他說我只要借卡片給他，他會借我錢
    等語（本院金訴卷第221頁），可見被告就鄭冠群向其借用
    本案帳戶提款卡及同意給付1萬元之原因及借用本案帳戶之
    用途等節，前後供述已有不一，所陳難認屬實；況單純提供
    本案帳戶即可取得1萬元之報酬，縱使被告與鄭冠群間有短
    暫同事情誼，被告對於僅需提供銀行帳戶供他人使用一日，
    即可輕易獲取為數不少之報酬，卻無庸另付出任何勞力或智
    力之工作，焉能無所疑慮？被告既非毫無社會經驗之人，已
    於前述，對於將本案帳戶提款卡及提款卡密碼交付予鄭冠群
    ，可能淪為不法集團所使用之工具一事，實難諉為不知，益
    徵被告主觀上確有幫助詐欺取財及洗錢之不確定故意甚明，
    其此抗辯，委無可採。
　6.又被告雖曾於109年9月26日2時30分許致電合作金庫商業銀
    行客服中心掛失提款卡，此有合作金庫商業銀行客戶服務中
    心110年2月3日合金客服字第1104600151號函、合作金庫商
    業銀行內湖分行111年4月6日合金內湖字第1110000923號函
    暨檢附被告致電掛失之錄音檔光碟（偵301卷第151頁，本院
    金訴卷第103頁），並經本院當庭勘驗確認無訛，此有本院
    勘驗筆錄（本院金訴卷第128至131頁），然附表所示被害人
    係於109年9月25日遭詐欺而匯款，而被告辯稱：因為我有跟
    老闆說本案的事情，老闆說我可能被騙了，我就是刷存摺，
    發現裡面有很多錢進去，我就去派出所報案，警察就教我去
    掛失等語（本院金訴卷第220頁），顯見被告係被害人已遭
    詐欺，被告持本案帳戶存摺補摺後發現有異，始於109年9月
    26日2時30分許向合作金庫商業銀行客服中心申請掛失，並
    非於警方、銀行通知前即已有何阻止詐騙之人使用該帳戶或
    自該帳戶提領款項之行為。況被告於本院審理時尚供稱：因
    為郵局的存摺裡沒有轉錢進去，所以不掛失郵局的提款卡等
    語（本院金訴卷第220頁），足徵其非因提款卡遺失而向銀
    行申請掛失，卻猶於109年9月26日2時30分許，致電合作金
    庫商業銀行客戶服務中心以「卡片丟失」、「不見」為由申
    請掛失，此有本院勘驗筆錄（本院金訴卷第129、130頁）在
    卷可憑，倘被告係因遭鄭冠群詐騙而交付或出借本案帳戶提
    款卡，大可直接至警局敘明上情並依法通報列為警示帳戶，
    豈有虛構掛失原因而向銀行申請掛失之必要？遑論被告於偵
    訊時更供稱：我有跟銀行說要停用，我說卡片不在我身上，
    所以目前沒有用到，想停用等語（偵緝368卷第55頁），亦
    與本院勘驗掛失錄音檔之勘驗筆錄未符，故被告雖有為前揭
    行為，仍無從認定被告未提供帳戶予詐欺集團之人使用或無
    幫助詐欺取財及幫助洗錢之不確定故意。
　7.至被告辯稱其將本案帳戶資料交付鄭冠群所委託之人云云，
    惟據證人鄭冠群於本院審理時證稱：我對於我和被告之對話
    訊息內容沒有意見，但我沒有拿到被告的提款卡，也沒有派
    人去拿，我可能有這意思，但我後來沒有去做，我根本沒有
    拿到被告的卡，因為我根本沒有去找他，也沒有給他錢等語
    （本院金訴卷第210、211頁），被告於本院審理時亦供稱：
    是別人來跟我拿本案帳戶，我交給那個人之後我不記得有沒
    有再跟鄭冠群確認，來跟我拿的人我不認識等語（本院金訴
    卷第82頁），顯見被告確實將本案帳戶資料交付真實姓名不
    詳之人，而非直接交付予鄭冠群，復無其他證據證明證人鄭
    冠群確有取得本案帳戶資料，自難認被告上開所陳可資採信
    。
　㈢從而，本案事證明確，被告犯行堪以認定，應予依法論科。
二、論罪科刑;
  ㈠按刑法上之幫助犯，係對於犯罪與正犯有共同之認識，以幫
    助之意思，對於正犯資以助力，而未參與犯罪行為者而言，
    如未參與實行構成要件之行為，且係出於幫助之意思，提供
    助力，即屬幫助犯，而非共同正犯（最高法院49年台上字第
    77號判例可資參照）。本件被告基於不確定故意，提供本案
    帳戶之提款卡及提款卡密碼予他人，使詐欺集團成員對附表
    一所示被害人施以詐術，致該等被害人陷於錯誤，分別將款
    項匯入其所提供之帳戶，再由詐欺集團成員將被害人匯入款
    項予以轉出或領出，以掩飾、隱匿特定犯罪所得之來源、去
    向，堪認被告提供帳戶之行為，對詐欺正犯所為詐欺及洗錢
    犯行確有提供助力，然無證據證明被告有參與實行構成要件
    行為或與詐欺正犯有共同犯罪故意，是核被告所為，係犯刑
    法第30條第1項前段、第339條第1項之幫助詐欺取財罪，及
    刑法第30條第1項前段、洗錢防制法第14條第1項之幫助洗錢
    罪。
  ㈡被告係於上開事實所載時、地，同時提供本案帳戶予他人，
    使詐欺集團成員以該等帳戶收受及領取附表一所示被害人匯
    入之款項，亦即被告係以一幫助行為，幫助他人對數人實行
    數個詐欺犯行，並同時觸犯上開數罪名，應依刑法第55條想
    像競合犯之規定，從一重依幫助洗錢罪處斷。
  ㈢被告基於幫助犯意為上開犯行，為幫助犯，爰依刑法第30條
    第2項規定，按正犯之刑減輕之。
  ㈣爰以行為人責任為基礎，審酌被告預見將本案帳戶交付他人
    使用，可能因此幫助他人遂行詐欺及洗錢犯行，竟仍將上開
    帳戶提供予他人使用，致附表一所示之被害人受有損害，並
    使犯罪追查趨於複雜，已影響社會正常交易安全及秩序；又
    衡以被告否認犯行，且迄未與附表一所示被害人達成調解或
    賠償其等所受損害之犯後態度，暨兼衡被告於本院審理時自
    陳大學畢業之智識程度，未婚，無子女，現無業且獨自在台
    生活，先前曾擔任餐飲業員工等家庭生活、經濟狀況（本院
    金訴卷第222頁）及被害人之意見（本院金訴卷第203頁）等
    一切情狀，量處如主文所示之刑，並諭知罰金易服勞役之折
    算標準。
三、不予驅逐出境：　　
  ㈠按外國人受有期徒刑以上刑之宣告者，得於刑之執行完畢或
    赦免後，驅逐出境，刑法第95條定有明文。又是否一併宣告
    驅逐出境，固由法院酌情依職權決定之，採職權宣告主義。
    但驅逐出境，係將有危險性之外國人驅離逐出本國國境，禁
    止其繼續在本國居留，以維護本國社會安全所為之保安處分
    ，對於原來在本國合法居留之外國人而言，實為限制其居住
    自由之嚴厲措施。故外國人犯罪經法院宣告有期徒刑以上之
    刑者，是否有併予驅逐出境之必要，應由法院依據個案之情
    節，具體審酌該外國人一切犯罪情狀及有無繼續危害社會安
    全之虞，審慎決定之，尤應注意符合比例原則，以兼顧人權
    之保障及社會安全之維護（最高法院94年度台上字第404 號
    判決意旨參照）。
  ㈡經查，被告為越南籍之外國人，係以求學來台居留，且畢業
    後尚可延長居留2次、各6個月等情，業據被告供承在案（本
    院金訴卷第222頁），本院衡以被告雖因本案幫助詐欺取財
    及幫助洗錢犯行而受有期徒刑以上刑之宣告，然起訴書並未
    聲請對被告為驅逐出境處分，檢察官於本院亦未主張對被告
    為驅逐出境處分，被告在我國亦無其他刑事犯罪之前案紀錄
    ，此有臺灣高等法院被告前案紀錄表存卷可考，且尚無證據
    證明被告因犯本案而有繼續危害社會安全之虞，本院審酌被
    告犯罪情節、性質及被告之品行、生活狀況，以及其尚在居
    留臺灣有效之效期內等節，認無諭知於刑之執行完畢或赦免
    後驅逐出境之必要，併此敘明。至被告在台居留權益如何，
    此乃主管機關應依入出國及移民法等相關法規執行之問題，
    附此併敘。
四、關於沒收部分：
　㈠按犯罪所得，屬於犯罪行為人者，沒收之，刑法第38條之1第
    1項前段定有明文。又犯罪所得之物，以實際所得者為限，
    苟無所得或尚未取得者，自無從為沒收追繳之諭知（最高法
    院89年度台上字第3434號判決意旨參照）。而幫助犯僅對犯
    罪構成要件以外之行為為加功，且無共同犯罪之意思，自不
    適用責任共同之原則，對於正犯所有供犯罪所用或因犯罪所
    得之物，勿庸併為沒收之宣告（最高法院86年度台上字第62
    78號判決意旨參照）。另按洗錢防制法第18條第1項就洗錢
    行為標的之沒收，並未明定「不問屬於犯罪行為人與否均沒
    收」，自仍以屬於被告所有者為限，始應予沒收。查本案被
    告雖陳稱鄭冠群曾允諾交付提款卡及提款卡密碼即可獲取報
    酬1萬元等語，且被告係將本案帳戶提供予他人使用，已於
    前述，然依卷內事證，無積極證據可資認定被告已因提供本
    案帳戶而實際獲取報酬之情，復無證據證明附表一所示被害
    人遭詐騙所匯款項係由被告親自提領或具有事實上之管領處
    分權限，依前開規定及說明，即無從依洗錢防制法第18條第
    1項或刑法第38條之1第1項前段規定對被告宣告沒收。
  ㈡按供犯罪所用、犯罪預備之物或犯罪所生之物，屬於犯罪行
    為人者，得沒收之，刑法第38條第2項前段定有明文。查扣
    案如附表二所示之蘋果牌金色手機1支為被告所有，且供其
    與鄭冠群於本案中聯絡使用乙情，業據被告供承在卷（本院
    金訴卷第220頁），應依刑法第38條第2項前段規定宣告沒收
    。　　
據上論斷，應依刑事訴訟法第299條第1項前段，判決如主文。
本案經檢察官林思吟提起公訴，檢察官郭季青、李清友到庭執行
職務。
中　　華　　民　　國　　111 　年　　10　　月　　25　　日
                  刑事第七庭　審判長法  官  李育仁
　　　　　　　　　
　　　　　　　　　                  法  官  林靖淳
　　　　　　　　　
　　　　　　　　　                  法  官  吳佩真

以上正本證明與原本無異。
如不服本判決應於收受送達後20日內向本院提出上訴書狀，並應
敘述具體理由。其未敘述上訴理由者，應於上訴期間屆滿後20 
日內向本院補提理由書 (均須按他造當事人之人數附繕本 )「切
勿逕送上級法院」。
                                    書記官  黃婕宜
中　　華　　民　　國　　111 　年　　10　　月　25 　　日
附錄本案論罪科刑法條全文：
中華民國刑法第30條第1項前段
幫助他人實行犯罪者，為幫助犯。
中華民國刑法第339條第1項
意圖為自己或第三人不法之所有，以詐術使人將本人或第三人之
物交付者，處5年以下有期徒刑、拘役或科或併科50萬元以下罰
金。
洗錢防制法第14條第1項
有第2條各款所列洗錢行為者，處7年以下有期徒刑，併科新臺幣
5百萬元以下罰金。

附表一：（民國/新臺幣）
編號 被害人 遭詐騙之時間及方式 匯款時間、金額 匯入帳戶 相  關  證  據 1 許耘瑄（已提告） 許耘瑄於109年9月25日19時許，接獲真實身分不詳之詐欺集團成年成員來電，對方分別佯稱係化妝品網站員工、合作金庫行員，因該購物網站設定錯誤，需依指示操作網路銀行解除分期付款設定等詞，致許耘瑄陷於錯誤，於右列時間，依指示操作網路銀行帳戶匯款至右列匯入帳戶。嗣許耘瑄察覺有異，始悉受騙。 109年9月25日19時54分許，匯款29,985元。 本案合庫銀行帳戶 1.證人許耘瑄於警詢時之證述（110偵301卷第25至27頁）。 2.許耘瑄提供之網路銀行轉帳交 　易明細（110偵301卷第93頁）。 3.左列匯入帳戶之歷史交易明細   查詢結果（110偵310卷第75 　頁）。 2 黃慧雯（已提告） 黃慧雯於109年9月26日17時34分許，接獲真實身分不詳之詐欺集團成年成員來電，對方分別佯稱係購物網站客服人員、中華郵政行員，因該購物網站設定錯誤，需依指示操作自動櫃員機解除分期付款設定等詞，致黃慧雯陷於錯誤，於右列時間，依指示操作自動櫃員機匯款至右列匯入帳戶。嗣黃慧雯察覺有異，始悉受騙。 109年9月25日18時50分許，匯款23,980元。  1.證人黃慧雯於警詢時之證述（110偵4982卷第7至11頁）。 2.黃慧雯提供之中國信託商業銀 　行ATM交易明細（110偵4982卷 　第25頁）。 3.左列匯入帳戶之交易明細（110偵4982卷第19、20頁）。    109年9月25日19時11分許，匯款27,985元。      109年9月25日19時16分許，匯款5,980元。   3 林暉諭（已提告） 林暉諭109年9月25日16時49分許，接獲真實身分不詳之詐欺集團成年成員來電，對方分別佯稱係網路購物網站員工、中華郵政行員，因該購物網站設定錯誤，需依指示操作自動櫃員機解除錯誤設定等詞，致林暉諭陷於錯誤，於右列時間，依指示操作自動櫃員機匯款至右列匯入帳戶。嗣林暉諭察覺有異，始悉受騙。  109年9月25日18時41分許，匯款29,985元。  1.證人林暉諭於警詢時之證述（110偵11295卷第25至28頁）。 2.林暉諭提供之華南商業銀行帳 　戶存摺封面及內頁節本、中華 　郵政存簿封面及自動櫃員機交 　易明細表（110偵11295卷第 　33、47、49頁）。 3.左列匯入帳戶之歷史交易明細 　查詢結果（110偵310卷第41 　頁）。    109年9月25日18時45分許，匯款 29,985元。   4 孫訓法（已提告） 孫訓法於109年9月25日19時25分許，接獲真實身分不詳之詐欺集團成年成員來電，對方分別佯稱係臉書網路賣家、銀行行員，因匯款操作錯誤，需依指示操作網路解除分期扣款設定等詞，致孫訓法陷於錯誤，於右列時間，依指示操作網路銀行匯款至右列匯入帳戶。嗣孫訓法察覺有異，始悉受騙。 109年9月25日20時3分許，匯款43,123元。 本案國泰世華銀行帳戶  1.證人孫訓法於警詢時之證述（110偵6335卷第13至15頁）。 2.孫訓法提供之網路銀行轉帳交 　易明細（110偵6335卷第17 　頁）。 3.左列匯入帳戶之交易明細表 　（110偵6335卷第23頁）。                                 合   計  191,023元   

附表二：
編號 應沒收之物 備註  1 蘋果牌金色手機1支 本院110年保管字第448號贓證物品保管單